臺灣高等法院刑事裁定
109年度聲字第3893號
聲  請  人  臺灣高等檢察署檢察官
受  刑  人  詹慶忠




上列聲請人因受刑人竊盜等案件，先後經判決確定，有二裁判以
上，聲請定其應執行之刑（聲請案號：臺灣高等檢察署109年度
執聲字第1919號），本院裁定如下：
    主  文
詹慶忠犯如附表所示各罪所處之刑，應執行有期徒刑壹年玖月。
    理  由
一、聲請意旨略以：受刑人詹慶忠因竊盜等數罪，先後經判決確
    定如附表，應依刑法第53條、第51條第5款規定，定其應執
    行之刑，爰依刑事訴訟法第477條第1項規定聲請定應執行之
    刑等語。
二、經查，受刑人因犯如附表編號1至4所示之罪，先後經判處如
    附表編號1至4所示之刑，均經分別確定在案，且各罪均為裁
    判確定前所犯，有各該刑事判決書附卷可憑。又受刑人所犯
    各罪合於刑法第50條第1項第1款情形，茲據檢察官依受刑人
    就附表所示各罪請求聲請定其應執行之刑（見卷附臺灣基隆
    地方檢察署依修正刑法第50條受刑人是否請求檢察官聲請定
    應執行刑聲請狀），本院審核認其聲請正當，應依法定應執
    行之刑。
三、按數罪併罰，分別宣告多數有期徒刑者，於各刑中之最長期
    以上，各刑合併之刑期以下，定其刑期，但不得逾三十年，
    刑法第51條第5款定有明文。乃因刑罰之科處，應以行為人
    之責任為基礎，考量人之生命有限，刑罰對被告造成之痛苦
    程度，係以刑度增加而生加乘效果，而非等比方式增加，如
    以實質累加方式執行，刑責恐將偏重過苛，不符現代刑事政
    策及刑罰之社會功能，故透過定應執行刑，採限制加重原則
    ，授權法官綜合斟酌被告犯罪行為之不法與罪責程度、各罪
    彼此間之關聯性（例如數罪犯罪時間、空間、各行為所侵害
    法益之專屬性或同一性、數罪對法益侵害之加重效應等）、
    數罪所反應被告人格特性與傾向、對被告施以矯正之必要性
    等，妥適裁量最終具體應實現之刑罰，以符罪責相當之要求
    。因此，法院於酌定執行刑時，應體察法律恤刑之目的，為
    妥適之裁量，俾符合實質平等原則（最高法院105年度台抗
    字第626號裁定意旨參照）。
四、查受刑人所犯如附表所示各罪，分係施用第一級毒品、加重
    竊盜罪，各罪之罪質、犯罪情節尚非均同，另犯罪時間集中
    分布在108年3月底至4月初間；本院審酌受刑人所犯上開各
    罪所反映人格特質之差異，上開各罪之犯罪情節、犯罪類型
    ，各罪於併合處罰時，其責任重複非難程度有別，與上開數
    罪所實現刑罰經濟的功能，及上開數罪對法益之侵害並無應
    予特別加重之必要，如以實質累加方式執行，刑責恐將偏重
    過苛，不符現代刑事政策及刑罰之社會功能，參酌上揭最高
    法院裁定意旨，及附表編號2至3所示之罪，曾經本院109年
    度上易字第192號判決定應執行有期徒刑1年，暨附表所示各
    罪宣告刑總和上限等內、外部性界限，依刑法第51條第5款
    規定，就附表編號1至4所示之罪所處之刑，定其應執行之刑
    如主文。至受刑人所犯如附表編號1所示之罪，其所受有期
    徒刑6月部分，形式上雖已執行完畢，然附表編號1至4所示
    之罪，均係在附表編號1所示之罪判決確定前所犯，合於數
    罪併罰要件，依上揭說明，仍應就附表所示各罪所處之刑，
    合併定應執行刑，該有期徒刑6月部分，則屬於就所定應執
    行刑執行時應為如何折抵之問題，附此敘明。
據上論斷，應依刑事訴訟法第477條第1項，刑法第50條第1項、
第2項、第53條、第51條第5款，裁定如主文。
中　　華　　民　　國　　109 　年　　10　　月　　7 　　日
                  刑事第十九庭  審判長法　官  曾淑華
                                      法　官  許文章
                                      法　官  陳文貴
以上正本證明與原本無異。
如不服本裁定，應於收受送達後五日內向本院提出抗告狀。
                                      書記官  洪宛渝
中　　華　　民　　國　　109 　年　　10　　月　　7 　　日

附表 
編            號  1 2 3 罪            名     施用第一級毒品罪       加重竊盜罪        加重竊盜罪  宣     告     刑  有期徒刑6月 有期徒刑8月 有期徒刑9月 犯   罪   日  期  108年4月3日 108年3月31日 108年4月2日 偵   查   機  關年   度   案  號  基隆地檢108年度毒偵字第965號 基隆地檢108年度偵字第2172號 基隆地檢108年度偵字第2172號 最  後   事實審 法    院 基隆地院 臺灣高院 臺灣高院  案    號 108年度訴字第372號 109年度上易字第192號 109年度上易字第192號  判決日期 108年7月15日 109年3月31日 109年3月31日 確  定   判  決 法    院 基隆地院 臺灣高院 臺灣高院  案    號 108年度訴字第372號 109年度上易字第192號 109年度上易字第192號  判    決確定日期 108年7月19日 109年3月31日 109年3月31日 是否為得易科罰金之案件           是          否          否 備            註  基隆地檢108年度執字第2711號 基隆地檢109年度執字第1108號 基隆地檢109年度執字第1108號    編號2至3所示之罪，曾經臺灣高院109年度上易字第192號判決定應執行有期徒刑1年  







編            號  4      （以下空白） （以下空白） 罪            名       加重竊盜罪   宣     告     刑  有期徒刑6月   犯   罪   日  期  108年4月3日   偵   查   機  關年   度   案  號  基隆地檢108年度偵字第2172號   最  後   事實審 法    院 臺灣高院    案    號 109年度上易字第192號    判決日期 109年3月31日   確  定   判  決 法    院 臺灣高院    案    號 109年度上易字第192號    判    決確定日期 109年3月31日   是否為得易科罰金之案件           是   備            註  基隆地檢109年度執字第1109號